【裁判字號】    96,交聲,1046
【裁判日期】    970226
【裁判案由】    聲明異議
【裁判全文】
臺灣高雄地方法院刑事裁定            96年度交聲字第1046號
原處分機關  高雄市政府交通局
異  議  人  甲○○
上列異議人因道路交通管理處罰條例案件，對於高雄市交通事件
裁決中心96年10月15日所為之處分（原處分：高市府交裁字第裁
32─BC0000000 號），聲明異議，本院裁定如下：
    主  文
異議駁回。
    理  由
一、原處分係以：異議人即受處分人甲○○所有之車牌號碼XS─
    8837號自用小客車於民國96年7 月17日14時10分許，在高雄
    市○○○○路口，闖越紅燈，經警方照相逕行舉發，嗣依違
    反道路交通管理處罰條例第53條第1 項之規定，裁處罰鍰新
    台幣2700元，惟異議人不服，以上開違規時非其所駕駛，係
    其女兒所駕駛等情事為由，依法聲明異議，請求撤銷原處分
    云云。
二、按汽車駕駛人，行經有燈光號誌管制之交岔路口闖紅燈者，
    處新臺幣1 千8 百元以上5 千4 百元以下罰鍰，道路交通管
    理處罰條例第53條第1 項定有明文；又按本條例之處罰，受
    舉發違反道路交通管理事件之受處罰人，認為受舉發之違規
    行為應歸責他人者，應於舉發違反道路交通管理事件通知單
    應到案日期前，檢附相關證據及應歸責人相關證明文件，向
    處罰機關告知應歸責人，處罰機關應即另行通知應歸責人到
    案依法處理，逾期未依規定辦理者，仍依本條例各該違反條
    款規定處罰，道路交通管理處罰條例第85條第1 項亦定有明
    文。
三、經查本件異議人即受處分人甲○○所有上開自用小客車，在
    上開時地行駛闖越紅燈，經自動攝影舉發，為異議人所不爭
    執，由於上開情形，係屬於當場不能或不宜攔截製單舉發之
    情形，是以原處分機關依法得對「汽車所有人」逕行舉發處
    罰，於法尚無不合，蓋原處分機關係因僅查得汽車所有人而
    不知違規駕駛人為何人，故依前揭規定裁處汽車所有人罰鍰
    ，已如前述，而上開逕行舉發違規之交通事件，如汽車所有
    人未到案或到案後未能告知違規駕駛人者，處罰機關得逕行
    處罰汽車所有人之規定，係立法機關斟酌違規駕駛人之違法
    程度、採證過程中可能增加交通事故之風險，及汽車所有人
    多為車輛之使用人，如對其科以適度之舉證責任，應無不妥
    ，異議人並未於到案期間前，到案告知應歸責於他人，有高
    雄市政府交通局97年2 月15日高市交裁字第0970006920號函
    示甚明；原處分機關以異議人違規事實明確，依前揭法規規
    定，裁處罰鍰2700元，於法有據。本件異議為無理由，應予
    駁回。
據上論斷，依道路交通案件處理法第19條，裁定如主文。
中    華    民    國    97    年    2     月    26    日
                  交通法庭      法  官  林俊寬
以上正本證明與原本無異。
如不服本裁定，應於收受送達後5 日內向本院提出抗告狀。
中    華    民    國    97    年    2     月    29    日
                                書記官  林香如


司法院資訊處製作；財團法人民間司法改革基金會備份。
